João Pedro Peters Barbosa

RESUMO

Engenheiro Eletricista de Sistemas de Potência formado pela Faculdade de Engenharia da Universidade Federal de Juiz de Fora, Minas Gerais. Possui experiência em programação em diferentes linguagens de programação e também habilidades de modelagem e simulação em softwares relacionados ao Sistema de Energia Elétrica. Atuou como bolsista de pesquisa em diferentes projetos ao longo do curso de graduação e, ainda como aluno de graduação, realizou intercâmbio acadêmico na Temple University, Philadelphia. Atualmente é aluno de Mestrado do Programa de Pós-Graduação em Engenharia Elétrica da Universidade Federal de Juiz de Fora (PPEE/UFJF).

Se aventura na programação Python seguindo as melhores práticas de engenharia de software para aprimorar as habilidades computacionais. Não se importa de errar e procura sempre promover um ambiente de trabalho seguro, valorizando a colaboração entre as pessoas.

SOCIAL LinkedIn: https://www.linkedin.com/in/joaoppeters/

GitHub: https://www.github.com/joaoppeters

EXPERIÊNCIAS

Mai 2021 – Mai 2023 Bolsista de Mestrado, UFJF

Juiz de Fora, MG

- Desenvolvimento de pesquisa na área de Estabilidade de Tensão a partir da análise em regime permanente de Sistemas Elétricos de Potência.
- Contribuição no desenvolvimento da formulação Smooth Power Flow.

Mar 2020 – Abr 2021 Bolsista de Iniciação Científica, UFJF

Juiz de Fora, MG

- Desenvolvimento de pesquisa na área de Gerenciamento de Recursos Energéticos Distribuídos (REDs) para prestação de novos serviços à rede elétrica.
- Projeto de pesquisa da UFJF em parceria com PETROBRAS.

Ago 2018 – Ago 2019 Bolsista de Iniciação Científica, UFJF

Juiz de Fora, MG

• Desenvolvimento de pesquisa na área de controle de corrente em conversores estáticos tipo buck-boost conectados à rede elétrica.

Ago 2017 – Ago 2018 Bolsista de Iniciação Científica, UFJF

Juiz de Fora, MG

• Desenvolvimento de pesquisa na área de controle de corrente em conversores estáticos conectados a painéis fotovoltaicos.

EDUCAÇÃO

Mai 2021 – Mai 2023 Mestrado em Sistemas de Energia, UFJF

Juiz de Fora, MG

GPA: 3.75/4.0

Ago 2015 – Abr 2021 Bacharelado em Engenharia Elétrica com Ênfase em Juiz de Fora, MG Sistemas de Potência, UFJF IRA: 78.47/100 Ago 2019 – Dez 2019 Intercâmbio Acadêmico pela UFJF, Temple University Philadelphia, PA GPA: 3.74/4.0 Jul 2018 – Dez 2018 Curso Técnico e Qualificação Profissional, SENAI Juiz de Fora, MG **SKILLS** Liderança e Trabalho em equipe Microsoft Office, Latex Organização e Eficiência Python, MatLab, C, C++ Flexibilidade e Adaptabilidade ANAREDE, ANAFAS, ANTEM Habilidades análiticas e OpenDSS, PSIM, OpenModelica de Solução de problemas Git **IDIOMAS Português Nativo** Alemão Básico Inglês Fluente **Espanhol** Básico Francês Básico **CERTIFICADOS** 2021 Graduate Record Examinations (GRE) – Educational Testing Services (ETS) 2021 **TOEFL iBT – Educational Testing Services (ETS)** 2020 Data Analysis with Python – freeCodeCamp 2020 Introduction to Git and GitHub - Coursera 2019 Modeling and Simulation of Distribution Systems Using OpenDSS – UFJF 2016 Certificate of Advanced English (CAE) – University of Cambridge First Certificate of English (FCE) – University of Cambridge 2014 **PREMIAÇÕES** 2022 Melhor Artigo de Mestrado IX Simpósio Brasileiro de Sistemas Elétricos (SBSE)

Avaliação e aprimoramento de metodologias para representação de CER no problema de

fluxo de potência

2017	Melhor Artigo de Graduação	XIV Congresso Brasileiro	
		de Eletrônica de Potência	
		(COBEP)	
	Design and implementation of a predictive current controller applied to regulate a battery bank's power flow connected to a DC microgrid		
2016	Melhor Artigo de Iniciação Científica	XXII Seminário de Iniciação	
		Científica da UFJF (SEMIC/UFJF)	
	Síntese de conversores MMC para aplicação em sistemas de geração fotovoltaicos e		

sistemas de transmissão em corrente contínua

PUBLICAÇÕES CIENTÍFICAS				
2022	Avaliação e aprimoramento de metodologias para	IX Simpósio Brasileiro de		
	representação de CER no problema de fluxo de potência	Sistemas Elétricos (SBSE)		
2020	Síntese de conversores MMC para aplicação em sistemas	PRINCIPIA, v.19		
	de geração fotovoltaicos e sistemas de transmissão em			
	corrente contínua			
2017	Design and implementation of a predictive current controller	XIV Congresso Brasileiro		
	applied to regulate a battery bank's power flow connected to	de Eletrônica de Potência		
	a DC microgrid	(COBEP)		

PROJETOS

PowerFlow: desenvolvimento de código Python para apoiar estudantes e pesquisadores em estudos de análise de regime permanente de sistemas elétricos de potência, com base na leitura de dados de arquivos ANAREDE.

INTERESSES

Envolvendo sistemas elétricos de potência: análise estática e transitória, estabilidade de tensão, modelagem matemática de equipamentos elétricos, operação, otimização, planejamento, recursos energéticos distribuídos Envolvendo programação: aprendizagem online, aprendizagem por reforço, técnicas de otimização, melhores práticas de engenharia de software, desenvolvimento de projetos open-source, machine learning, artificial intelligence